臺灣高等法院刑事裁定
111年度聲字第1668號
聲  請  人  
即  被  告  高儷瑛


上列聲請人因妨害名譽案件（本院111年度上易字第488號），聲
請交付筆錄影本及法庭錄音光碟，本院裁定如下：
    主  文
聲請人於繳納相關費用後，准許付與本院111年度上易字第488號
案件民國111年5月4日審判程序筆錄影本，並不得為非正當目的
之使用，准予轉拷交付上開審判程序期日之法庭錄音光碟，並禁
止聲請人再行轉拷利用。 
    理  由
一、聲請意旨略以：伊要確認當庭的答辯內容為何，爰依法聲請
    准予交付上開期日之筆錄影本及法庭錄音光碟等語。
二、按被告於審判中得預納費用請求付與卷宗及證物之影本，但
    卷宗及證物之內容與被告被訴事實無關或足以妨害另案之偵
    查，或涉及當事人或第三人之隱私或業務秘密者，法院得限
    制之，刑事訴訟法第33條第2項定有明文。又持有第一項及
    第二項卷宗及證物內容之人，不得就該內容為非正當目的之
    使用，復為同條第5項明定。而此規定於聲請再審之情形，
    準用之，民國109年1月8日增訂公布，同年月10日施行之同
    法第429條之1第3 項亦定有明文。參酌其立法理由說明「聲
    請再審無論基於何種事由，接觸並瞭解相關卷證資料，與聲
    請再審是否有理由，以及能否開啟再審程序，均至關重要。
    現行法並未明文規定聲請權人之卷證資訊獲知權，致生適用
    上之爭議，規範尚有未足，爰增訂本條第3項，俾聲請權人
    或代理人得以聲請再審為理由以及在聲請再審程序中，準用
    第33條之規定，向法院聲請獲知卷證資訊。」依此，刑事訴
    訟法第33條之卷證資訊獲知權自不應解為限於「審判中」被
    告始得行使，尚及於審判程序終結後或判決確定後之被告。
    又當事人及依法得聲請閱覽卷宗之人，因主張或維護其法律
    上利益，得於開庭翌日起至裁判確定後6個月內，繳納費用
    聲請法院許可交付法庭錄音或錄影內容；但經判處死刑、無
    期徒刑或10年以上有期徒刑之案件，得於裁判確定後2年內
    聲請，法院組織法第90條之1第1項定有明文。又當事人及依
    法得聲請閱覽卷宗之人，因主張或維護其法律上利益，聲請
    交付法庭錄音或錄影內容時，應敘明理由，由法院為許可與
    否之裁定，法庭錄音錄影及其利用保存辦法第8條第1項亦有
    明文。
三、經查，本院111年度上易字第488號妨害名譽案件，聲請人係
    該案之被告，屬依法得聲請閱覽卷宗之人，其係於本案言詞
    辯論終結後6個月期間內，聲請付與本院111年5月4日審判程
    序筆錄本及該期日法庭錄音，已敘明其聲請理由為維護法律
    上之利益，而其聲請並無依法令規定得不予許可或限制聲請
    閱覽、抄錄或攝影卷內文書之情形，核其聲請為有理由，爰
    裁定其於繳納相關費用後，准許付上開審判程序筆錄影本，
    並不得為非正當目的之使用，以及准予轉拷交付上開審判程
    序期日之法庭錄音光碟，另依法院辦理聲請交付法庭錄音錄
    影內容應行注意事項第6點之規定，禁止聲請人再行轉拷利
    用。 　　
據上論斷，依刑事訴訟法第220條，裁定如主文。
中　　華　　民　　國　　111 　年　　5 　　月　　13　　日
                  刑事第十四庭  審判長法　官  黃斯偉
                                      法　官  黎惠萍
                                      法　官  許泰誠
以上正本證明與原本無異。
如不服本裁定，應於收受送達後五日內向本院提出抗告狀。
                                      書記官  朱子勻
中　　華　　民　　國　　111 　年　　5 　　月　　13　　日